最高法院刑事判決　　　　　　一○○年度台上字第一七四五號
上　訴　人　吳天騰
上列上訴人因違反毒品危害防制條例案件，不服台灣高等法院高
雄分院中華民國九十九年十一月二十六日第二審判決（九十九年
度上訴字第一七Ｏ一號，起訴案號：台灣高雄地方法院檢察署九
十八年度偵字第二四七七五號），提起上訴，本院判決如下：
    主  文
上訴駁回。
    理  由
按刑事訴訟法第三百七十七條規定，上訴於第三審法院，非以判
決違背法令為理由，不得為之。是提起第三審上訴，應以原判決
違背法令為理由，係屬法定要件。如果上訴理由書狀並未依據卷
內訴訟資料，具體指摘原判決不適用何種法則或如何適用不當，
或所指摘原判決違法情事，顯與法律規定得為第三審上訴理由之
違法情形，不相適合時，均應認其上訴為違背法律上之程式，予
以駁回。本件原判決撤銷第一審販賣第二級毒品部分之判決，改
判仍論處上訴人吳天騰販賣第二級毒品（累犯，共三罪）及販賣
第二級毒品未遂（累犯）罪刑（均判處有期徒刑），已敘明所憑
之證據及認定之理由；從形式上觀察，並無判決違背法令之情形
存在。再查數罪併罰，宣告多數有期徒刑，依刑法第五十一條第
五款規定，定其應執行之刑，係採限制加重原則，以宣告各刑中
之最長期以上，各刑合併之刑期以下，定其刑期，但不得逾三十
年，此即裁量權行使之外部性界限。而法院於此界限內定其應執
行之刑，應考量法規範之目的，受罪刑相當原則、比例原則及平
等原則等法律價值理念之拘束，妥適酌定之，則屬裁量權行使之
內部性界限。倘法院所定應執行之刑，未逾外部性界限與內部性
界限，即不得任意指摘，而據為第三審上訴之合法理由。上訴人
所犯販賣第二級毒品罪共三罪，原判決分別宣告有期徒刑三年、
有期徒刑三年二月及有期徒刑四年，又犯販賣第二級毒品未遂罪
，宣告有期徒刑一年六月，並定其應執行之刑為有期徒刑十年，
未逾外部性界限與內部性界限，自無違法可言。上訴意旨以其所
犯四罪，依「累進遞減原則」計算執行刑為有期徒刑八年六月，
原判決所定刑期，不符罪刑相當原則，與其他販賣毒品案件之執
行刑相較，亦嫌過重；而上訴人犯後尚知悔悟，且販賣次數及數
量不多，對象僅有一人，原判決未予審酌，於法有違云云，任持
己見指摘，難謂符合第三審上訴之法定要件。其上訴為違背法律
上之程式，應予駁回。
據上論結，應依刑事訴訟法第三百九十五條前段，判決如主文。
中    華    民    國  一○○  年    四    月   十四   日
                      最高法院刑事第十二庭
                          審判長法官  陳  世  淙  
                                法官  陳  東  誥  
                                法官  何  菁  莪  
                                法官  許  錦  印  
                                法官  施  俊  堯  
本件正本證明與原本無異
                                      書  記  官  
中    華    民    國  一○○  年    四    月   十八   日
                                                      Ｑ